# 发电行业

提问人：guoji2020 时间：2021-07-03 00:23:00
陈老师您好！
发电行业与供电行业是否均应按照一段时间进行收入的确认呢。

回答人：chenyiwei
不应这样理解。
根据新收入准则第九条，企业向客户转让一系列实质相同且转让模式相同的、可明确区分商品的承诺，也应当作为单项履约义务。转让模式相同，是指每一项可明确区分商品均满足本准则第十一条规定的、在某一时段内履行履约义务的条件，且采用相同方法确定其履约进度。根据应用指南，所举的例子一般是约定的一段时间内提供若干次保洁服务、提供若干年的酒店管理服务等，这些服务内容本身是一段时间内履约。而发电、供电行业所承诺的商品是提供电力，电力是按度计算的，每一度电都可以看做是一个单项履约义务，但属于在一个时点履行，故不能合并为一个在一段时间内履约的履约义务。